【裁判字號】    96,上訴,2519
【裁判日期】    970131
【裁判案由】    違反毒品危害防制條例
【裁判全文】
臺灣高等法院高雄分院刑事判決        96年度上訴字第2519號
上  訴  人
即  被  告  甲○○
上列上訴人因違反毒品危害防制條例案件，不服臺灣高雄地方法
院96年度訴字第3255號中華民國96年9月28日第一審判決（起訴
案號：臺灣高雄地方法院檢察署96年度毒偵字第6221號），提起
上訴，本院判決如下：
    主  文
上訴駁回。
    事  實
一、甲○○曾因施用毒品案件，經臺灣高雄少年法院裁定送觀察
    、勒戒後，認無繼續施用毒品之傾向，於民國（下同）92年
    5 月14日執行完畢釋放。又因施用毒品、恐嚇等案件，經臺
    灣高雄地方法院判處應執行有期徒刑1 年8 月確定，於95年
    1 月27日假釋，於同年4 月13日假釋期滿未經撤銷，視為執
    行完畢。詎仍不知悔改，於觀察、勒戒執行完畢釋放後5 年
    內，復基於施用第一級毒品海洛因之犯意，於96年6 月19日
    23時許，在其位於高雄市旗津區復興巷23之13號住處內，以
    摻於香菸中吸食之方式，施用第一級毒品海洛因1 次。嗣於
    96年6 月20日13時許，在上開住處前因另涉犯竊盜、施用毒
    品案件遭通緝而為警逮捕，經其同意後採尿送驗，檢驗結果
    呈嗎啡陽性反應而查獲。
二、案經高雄市政府警察局鼓山分局移請臺灣高雄地方法院檢察
    署檢察官偵查起訴。
    理  由
一、上揭事實，業據被告於偵訊、原審及本院審理時坦承不諱，
    且被告於上開時、地經警逮捕後所採集之尿液，經送請高雄
    市立凱旋醫院檢驗之結果，呈嗎啡之陽性反應，有該院濫用
    藥物尿液檢驗報告、尿液代碼與姓名對照表各1 份在卷可憑
    ，足認被告自白與事實相符，本件事證明確，其犯行堪以認
    定。
二、按海洛因為毒品危害防制條例第2 條第2 項第1 款所稱之第
    一級毒品，不得施用、持有。次按，犯毒品危害防制條例第
    10條施用第一級、第二級毒品之罪者，檢察官應聲請法院裁
    定，令被告入勒戒處所觀察、勒戒，經觀察、勒戒後，檢察
    官依據勒戒處所之陳報，認受觀察、勒戒人無繼續施用毒品
    傾向者，應即釋放，並為不起訴之處分；認受觀察、勒戒人
    有繼續施用毒品之傾向者，檢察官應聲請法院裁定令入戒治
    處所強制戒治，其期間為6 個月以上，至無繼續強制戒治之
    必要為止，但最長不得逾1 年，強制戒治期滿，應即釋放，
    由檢察官為不起訴之處分。觀察、勒戒或強制戒治執行完畢
    釋放後，5 年內再犯第10條之罪者，應依一般刑事訴訟程序
    予以起訴論罪科刑，此觀諸毒品危害防制條例第20條第1 項
    、第2 項、第23條第1 項、第2 項規定自明。被告曾有如犯
    罪事實欄所示之觀察、勒戒前科，有臺灣高等法院被告前案
    紀錄表1 紙在卷可佐，其於觀察、勒戒執行完畢釋放後5 年
    內，再犯本件施用毒品案件，依前述規定自應予以起訴論罪
    科刑。核被告所為，係犯毒品危害防制條例第10條第1 項施
    用第一級毒品罪。被告持有第一級毒品之低度行為，應為施
    用第一級毒品之高度行為所吸收，不另論罪。被告曾有如犯
    罪事實欄所示之論罪科刑前科，此有上開前案紀錄表在卷可
    參，其於有期徒刑執行完畢後5 年內，故意再犯本件有期徒
    刑以上之罪，為累犯，應依刑法第47條第1 項規定加重其刑
    。
三、原審以被告罪證明確，因而適用毒品危害防制條例第10 條
    第1 項，刑法第11條前段、第47條第1 項規定，並審酌被告
    經觀察、勒戒及論罪科刑後，仍未能戒絕毒癮，顯見其戒絕
    毒癮之意念非堅，惟念其於犯後坦承犯行，態度良好，且施
    用毒品行為，乃屬對自身健康之戕害行為，及其犯罪動機、
    目的、手段等一切情狀，量處有期徒刑10月，認事用法，核
    無不合，量刑亦屬允當。被告上訴意旨以其父母及弟弟均屬
    殘障人士，請求從輕量刑，而指摘原判決不當，為無理由，
    應予駁回
據上論斷，應依刑事訴訟法第368 條，判決如主文。
本案經檢察官彭南雄到庭執行職務。
中    華    民    國    97    年    1     月    31    日
                    刑事第六庭    審判長法  官  王憲義
                                        法  官  張盛喜
                                        法  官  邱永貴
以上正本證明與原本無異。
如不服本判決應於收受本判決後10日內向本院提出上訴書狀，其
未敘述上訴理由者，並得於提起上訴後10日內向本院補提理由書
狀（均須按他造當事人之人數附繕本）「切勿逕送上級法院」。
中    華    民    國    97    年    1     月    31    日
                                        書記官  鄭翠芬
附錄本判決之論罪法條：
毒品危害防制條例第10條第1項
施用第一級毒品者，處6 月以上5 年以下有期徒刑。


司法院資訊處製作；財團法人民間司法改革基金會備份。
